【裁判字號】    99,事聲,25
【裁判日期】    990423
【裁判案由】    聲明異議
【裁判全文】
臺灣嘉義地方法院民事裁定              99年度事聲字第25號
異  議  人  元大商業銀行股份有限公司
即  債權人
法定代理人  丙○○
上列異議人因聲請對相對人甲○○、乙○○發支付命令事件，對
於本院司法事務官民國99年3月18日駁回其聲請之裁定提出異議
，本院裁定如下：
    主  文
異議駁回。
    理  由
一、按「當事人對於司法事務官處理事件所為之終局處分，得於
    處分送達後十日之不變期間內，以書狀向司法事務官提出異
    議。」、「司法事務官認前項異議有理由時，應另為適當之
    處分；認異議為無理由者，應送請法院裁定之。」、「法院
    認第1項之異議為有理由時，應為適當之裁定；認異議為無
    理由者，應以裁定駁回之。」，民事訴訟法第240條之4第1
    、2 、3項分別定有明文。次按「支付命令之聲請，專屬債
    務人為被告時，依第1條、第2條、第6條或第20條規定有管
    轄權之法院管轄。」、「支付命令之聲請，不合於第508至
    第511 條之規定，或依聲請之意旨認債權人之請求為無理由
    者，法院應以裁定駁回之」，民事訴訟法第510條、第513條
    第1項前段分別定有明文。
二、本件異議意旨略以：相對人甲○○之戶籍自民國96年6月1已
    設籍於嘉義縣新港鄉，依民事訴訟法第20條之規定，本院具
    有管轄權，原裁定駁回異議人支付命令之聲請，顯乏依據，
    爰請求廢棄原裁定，並依法核發支付命令等語。
三、經查，本件異議人主張相對人甲○○之戶籍設於嘉義縣新港
    鄉乙節，雖提出其於99年3月25日向臺中市北區戶政事務所
    申請之相對人甲○○戶籍謄本為證。然經本院查詢電腦連線
    資料，相對人甲○○目前設籍於「南投縣南投市○○○路34
    巷21號」，有個人基本資料及遷徙記錄資料查詢結果附卷可
    稽，與異議人提出之戶籍謄本不符。本院再向南投縣南投市
    戶政事務所函查相對人甲○○究竟設籍何處？該所以99年4
    月15日投戶字第0990001182號函檢附相對人甲○○之戶籍謄
    本，依戶籍謄本之記載可知，相對人甲○○自96年6月1日起
    戶籍即設於上開南投縣之地址等情，異議人聲明異議狀所附
    戶籍謄本，容有錯誤。本件相對人甲○○、乙○○之住所地
    均非本院之管轄區域，則本院非依民事訴訟法第2條、第6條
    或第20條規定具有管轄權之法院，而就本件支付命令之聲請
    無管轄權，異議人向本院為聲請，即與民事訴訟法第510條
    之規定有違。本院司法事務官依同法第513條第1項前段規定
    ，駁回異議人之聲請，並無違誤，異議人指摘原裁定違法而
    提出異議，為無理由，應予駁回。
四、據上論結，依民事訴訟法第240條之4第3項後段，裁定如主
    文。
中    華    民    國    99    年    4    月    23    日
                  民事第三庭  法  官  洪嘉蘭
以上正本證明與原本作成。
本件依民事訴訟法第513條第2項規定，不得聲明不服。
中    華    民    國    99    年    4    月    23    日
                              書記官  陳昭煌

司法院資訊處製作；財團法人民間司法改革基金會備份。
